【裁判字號】    91,勞訴,51
【裁判日期】    920207
【裁判案由】    給付資遣費等
【裁判全文】
臺灣台北地方法院民事判決  九十一年勞訴字第五一號
    原      告  辛○○
                庚○○
                戊○○
                甲○○
                己○○
    兼
    訴訟代理人  乙○○
    被      告  嘉合資訊股份有限公司
?
    法定代理人  丁○○
    訴訟代理人  丙○○
右當事人間給付資遣費等事件，本院裁定如左：
    主    文
被告應給付原告辛○○新台幣伍萬捌仟零貳拾元，及自民國九十一年三月二日起至清
償日止，按年息百分之五計算之利息。
被告應給付原告乙○○新台幣伍萬柒仟捌佰伍拾肆元，及自民國九十一年三月二日起
至清償日止，按年息百分之五計算之利息。
被告應給付原告庚○○新台幣萬伍仟貳佰陸拾壹元、及自民國九十一年三月二日起
至清償日止，按年息百分之五計算之利息。
被告應給付原告戊○○新台幣萬柒仟肆佰陸拾壹元，及自民國九十一年三月二日起
至清償日止，按年息百分之五計算之利息。
被告應給付原告甲○○新台幣壹萬伍仟佰拾肆元，及自民國九十一年三月二日起
至清償日止，按年息百分之五計算之利息。
被告應給付原告己○○新台幣壹萬伍仟佰拾肆元，及自及自民國九十一年三月二
日起至清償日止，按年息百分之五計算之利息。
原告其餘之訴駁回。
訴訟費用由原告辛○○、乙○○各負擔五分之一，原告庚○○負擔、戊○○、甲○○
、己○○各負擔十分之一，餘由被告負擔。
本判決第一項於原告辛○○以新台幣貳萬元供擔保後，得假執行；但被告如於假執行
程序實施前以新台幣伍萬捌仟零貳拾元為原告辛○○預供擔保，得免為假執行。
本判決第二項於原告乙○○以新台幣壹萬玖仟元供擔保後，得假執行；但被告如於假
執行程序實施前以新台幣伍萬柒仟捌佰伍拾肆元為原告乙○○預供擔保，得免為假執
行。
本判決第三項於原告庚○○以新台幣壹貳仟元供擔保後，得假執行；但被告如於假執
行程序實施前以新台幣萬伍仟貳佰陸拾壹元為原告庚○○預供擔保，得免為假執行
。
本判決第四項於原告戊○○以新台幣壹萬貳仟元供擔保後，得假執行；但被告如於假
執行程序實施前以新台幣萬柒仟肆佰陸拾壹元為原告戊○○預供擔保，得免為假執
行。
本判決第五項於原告甲○○以新台伍仟元供擔保後，得假執行；但被告如於假執行程
序實施前以新台幣壹萬伍仟佰拾肆元為原告甲○○預供擔保，得免為假執行。
本判決第六項於原告己○○以新台伍仟元供擔保後，得假執行；但被告如於假執行程
序實施前以新台幣壹萬伍仟佰拾肆元為原告己○○預供擔保，得免為假執行。
原告其餘假執行之聲請駁回。
    事    實
甲、原告方面：
一、聲明：
（一）被告應給付原告辛○○新台幣（下同）二十六萬五千零四十六元，及自起訴狀
      影本送達翌日起至清償日止，按年息百分之五計算之利息。
（二）被告應給付原告乙○○二十六萬二千七百五十七元，及自起訴狀繕本送達翌日
      起至清償日止，按年息百分之五計算之利息。
（三）被告應給付原告溫坤煋十七萬四千五百零七元，及自起訴狀繕本送達翌日起至
      清償日止，按年息百分之五計算之利息。
（四）被告應給付原告戊○○十七萬三千九百二十四元，及自起訴狀繕本送達翌日起
      至清償日止，按年息百分之五計算之利息。
（五）被告應給付原告甲○○七萬七千七百五十一元，及自起訴狀繕本送達翌日起至
      清償日止，按年息百分之五計算之利息。
（六）被告應給付原告己○○七萬九千五百五十一元，及自起訴狀繕本送達翌日起至
      清償日止，按年息百分之五計算之利息。
（七）願供擔保，請准宣告假執行。
二、陳述：
（一）原告等六人自民國八十四年十月三日起，即陸續受僱於被告台中分公司任職，
      迨至九十年十二月十二日，被告未予事先協調即逕函通知原告等「．．轉調台
      北總公司任職，若不於規定時間就任新職，則視同自動辭職．．」。將原告等
      人之工作性質由系統操作變更為程式設計，而工作地點由台中轉調台北，工作
      時間由輪值方式變更為每日朝九晚五，大幅度變更原有工作條件，已違反勞動
      基準法之調動原則，且被告公司人事部蕭經理亦於九十年十二月通知函寄達後
      告知，多年來屢次請求積欠之特休假工資及國定假日輪值津貼也不發放，罔顧
      原告參與協調勞動契約變更之權利，原告一再請求被告給付完全給付之工資，
      被告仍置之不理，有惡意逼迫員工自動離職之嫌。依勞動基準法第十四條規定
      ，勞工可不經預原終止勞動契約，原告等，乃於同年十二月十八日分別寄發存
      證信函聲明終止勞動契約，並請求被告給付積欠之特休未休工資與國定假日輪
      值津貼等，並依勞動基準法第十七條規定，要求被告於同年十二月二十八日前
      依法給付，嗣經原告申請台中市勞資爭議委員會調處未果，為此爰依法提出各
      項給付請求。
（二）資遣費：
  １、依內政部四年九月五日臺內勞字第三二八四三號函：「勞動基準法施行細則第
      七條第一款規定，工作場所及應從事之工作有關事項，應於勞動契約中由雙方
      自事約定，故其變更亦應由雙方自行商議決定。」本件原告等人於任職之初，
      勞資雙方並無簽訂任何有關資方可任意調動、變更勞動條件之契約，被告未考
      量原告等人日後往返台中、台北，路途遙遠及人事全非之苦，未經與原告協商
      ，即任意將原告等之工作場所、性質、時間為大幅變更。被告所為顯以變相員
      為手段，達其規避資遣費之給付責任，違反勞動契約至明。則勞工自得依勞動
      基準法第十四條第一項第六款規定，不經預告終止勞動契約，並請求給付資遣
      費。端此，原告等請求之資遣費各如附件一所示。
  ２、就八十七年以前被告公司之人事規章，業經當時被告公司派駐衛生署台中區域
      資中心，並全權管有關資訊中心內部被告公司應負責之人事、業務所有事項之
      最高級主管金良駿先生，就當時資遣費之相關規定表示：「就資遣費事宜，原
      為每滿一年發放一個月，後經修改員工手冊，資遣費發放仍為每滿一年發放一
      個月，但至多不超過三個月」。
  ３、被告公司係採年薪計算，而由原告乙○○九十年之薪資條可見其並未領足三十
      九萬元之年薪，故請被告提供原告六人九十年未足額領取之差額。
（三）未休之特休工資：
  １、特別休假工資：按「特別休假因年度終結或終止契約而未休者，其應休未休之
      日數，雇主應發給工資。」勞動基準法施行細則第二十四條第三款定有明文。
  ２、原告六人之工作方式為每日輪值十二小時，有日班及夜班二班制，每工作三天
      輪休三天，全年無休。原告六人自八十四年十月至九十年十二月底，六年間除
      喪假外，皆依據衛生署台中區域資訊中心之規範，無申請特休。被告除八十六
      、八十七、八十八年度有依法給付外，八十九年及九十年度之未休特別休假工
      資迄未給付，就此併為請求各如附件二所示。
  ３、被告雖辯稱原告不應再額外特休，不應折領現金云云，實難苟同，被告一直是
      以現金折抵未休假之工資，有被告所提被告台中ＲＣ員工未休假獎金表在卷可
      稽。
  ４、又被告辯稱被告公司，累計未休之特別休假與當年應得之特別休假合計最高為
      三十天云云，但原告六人根本無法休特休假，故無所謂累計未休之適用。
（四）國訂假日輪值金：
  １、勞動基準法一勞第二條第三款規定「三工資：謂勞工因工作而獲得之報酬；包
      括工資、薪金及按計時、計日、計月、計件以現金或實物等方式給付之獎金、
      津貼及其他任何名義之經常性給與均屬之。」
  ２、勞動契約是諾成契約，不以書面訂立為要件，可以口頭約定，默示或事實行為
      發生而認可，原告五人於到職時，被告即告以國定假日雖不能休，但當天輪值
      者，給予國定假日輪值津貼，應屬勞動契約之一部分，且為工作而獲得之報酬
      ，此津貼自到職日起即持續發放，屬經常性之給與。原告自到職至八十八年二
      月二十一日止，凡逢國訂假日須輪值時，被告均以每日九百元計付原告輪值金
      ，惟自八十八年二月二十一日起即未再給付，特此一併提出請求各如附件三所
      示。
（五）績效獎金：
  １、原告乙○○八十五、八十六年之年薪為三十五萬八千二百元，八十六年二月四
      日收到八十五年之年終獎金為二萬五千一百二十元，八十七年一月二十三日收
      到的年終獎金卻只有二萬三千一百二十元，金額減少，故而主管告知仍以股票
      折抵所致。
  ２、被告於八十七年間以該公司87-NX-0000000號及87-NX-0000000號，股數各五百
      股面值各五千元之股票，發給原告辛○○及乙○○二人為員工績效獎金，但被
      告公司為未公開發行股票公司，該股票依法無法在市面上流通買賣，特此請求
      被告以現金發還該績效獎金，以維原告應有權益。
三、證據：提出通知函影本六件、存證信函影本六件、輪值表五張、績效獎金通知單
    及股票影本一紙、金良駿證明函、薪資條明細、各年度員工績效核定通知單、推
    薦函、乙○○八十六年二月四日及八十七年一月二十三日年終獎金實領金額等件
    為證。
乙、被告方面：
一、聲明：駁回原告之訴，並陳明如受不利判決，願供擔保請准免予假執行。
二、陳述：
（一）因被告公司與榮電公司簽訂「台中醫療資訊中心電腦設備案」之人力服務合約
      ，故任用原告等人並長期派駐台中醫療資訊中心（非原告所稱編制於被告公司
      台中分公司，被告並未於台中成立分公司），惟因行政院衛生署改策改變，進
      行整併台中及高雄系統移轉至台北區域資訊中心，故與被告公司之人力服務合
      約至九十年十二月三十一日到期後即不再續約，故被告公司不得不調動原告至
      被告公司所在地之台北任職。查被告為資訊服務公司，主要業務為承接國內外
      大型專案及各式系統規劃整合，故採用任職編組制度，每個專案結後，小組成
      員隨即啟動新專案或加入其他專案之工作執行，是以當原告所負責「台中醫療
      資訊中心電腦設備案」專案結束，必定調回公司接續其他專案工作，故每年在
      做原告等人年度績效考核時，也著重於未來參與專案開發之評核與建議，以作
      為原告調回公司之預備，故此一調動為原告早所知悉。
（二）被告公司之調動完全遵照雇主調動勞工工作之五項原則：
  １、符合「基於企業經營上所必需」因衛生署取銷台中醫療資訊中心電腦系統，原
      告所從行之工作被迫結束，被告公司不得不做此調動。
      被告深知原告等人繼續在台中工作之企盼，故在獲悉衛生署政策後，仍積極爭
      取續約之可能性，同時著手安排之職務，被告僅在台中有聯絡處，其編制僅有
      三人，現有人員亦已有三人，且工作性質並不相同，實無法安排原告等人在台
      中任職，不得不做此調動。
  ２、符合「不得違反勞動契約」：依被告公司人事管理規章第一章第二節服務守則
      之第十一條規定：「公司基於業務需要，調動員工職務或調派員工至不同地點
      工作，在不變更其原有工作條件，員工不得藉任何理由推托或拒絕，員工如拒
      絕或未按規定時間報到就任新職時，則視同自動辭職」，被告公司基於業務需
      要，在不變更其原有工作之薪資與福利之條件下，調動員工職務與工作地點，
      並無違反勞動契約。
  ３、符合「調動後工作與原有工作性質為其體能及技術所可勝任」，原告等人之學
      經應及工作意願如下：
      (一)原告辛○○：淡江大學資訊管理係畢業，亦曾於精業電腦、ＩＢＭ公司從事
        程式設計工作。
      (二)原告庚○○：於青輔會電腦程式設計與實務應用班修業成績合格，且績效考
        核時亦曾表明願意參與專案開發之工作（即程式設計師職務）。
      (三)原告戊○○：於青輔會電腦程式設計與實務應用班修業成績合格，且熟悉程
        式語言Powerbuilder（此為被告公司目前專案開發籮要撰寫語言之一），其
        個人求職履歷也志在程式設計師。
      (四)原告甲○○：求職履歷明述尋找程式設計師工作，其個人也喜好程式設計及
        系統分析課程，績效考核時更曾自我評核「熟悉程式設計工作且有有興趣發
        展」
      (五)原告己○○：績效考核時曾表明願意配合公司政策受訓，未來參與專案開發
        。
      被告公司之調動符合原告學經歷及個人意願，未作不利工作性質之變更。且被
      告公司允諾提供必要之在職訓練。
      被告公司與原告戊○○、庚○○、乙○○、辛○○四人之聘雇任已載明以
      Progtammer（程式設計師）任用，原告甲○○、己○○火人雖以系統操作員任
      用，但均為資訊本科系畢業或十年以上之軟硬體經驗，被告公司此次之人員調
      動均符合人員之專長，並無作異於個人專長大幅度變更之工作調整。
  ４、符合「調動工作地點過遠，雇主應予以必要之協助」：被告公司為減輕原告因
      工作地點調整所造成之不便，不但正式報到時間延後至九十一年一月七日，除
      原有薪資福利不變外，另承諾自九十一年一月起至三月止，每月加發給津貼三
      千元。
  ５、符合「對勞工薪資及其他勞動條件未作不利之變更」：被告以較現職員工優之
      配套措施（補助津貼、在職訓練）辦理調動，非但未做不利之變更，更有嘉惠
      之實。
      綜上，被告之調動完全遵照雇主調動勞工工作之五項原則辦理，但原告對被告
      公司善意之調動有異議時，並未與被告公司做進一步協調，逕寄發存證信函自
      九十一年一月一日終止雙方勞動契約，此一行為充分表示為原告自動離職，故
      被告公司並無給付資遣費之必要。
（三）退步言之，縱認被告公司應給付資遣費，原告請求之金額亦有錯誤：
  １、依行政院勞工委員會八十六年九月一日（八六）勞動一字第○三七二八七號函
      示：「指定資訊服務業及工作者自中華民國八十七年三月一日起適用勞動基準
      法」，故原告理應自八十七年三月一日起算。
  ２、依原告任職期間適用之人事管理規章有關資遣費之規定：「員工在公司繼續工
      作，自勞委會依勞基法公告本公司所屬行業適用實施之日起算，每滿一年發給
      一個月薪資之資遣費」，其資遣費之計算應如被告答辯一狀附件一。
      漢陽、庚○○四人資遣費之計算，理應自八十七年三月一日起算，如附件。
（四）關於原告請求國定假日輪值金部分：
  １、按行政院勞工委員會八十七年三月四日台（八七）勞動二字第○○四三六五號
      公告：「核定資訊服務業僱用之負責事業經營管理工作符合勞動基準法施行細
      則第五十條筵一第一款規定之主管人員，及系統研發工程師與維護工程師符合
      同條第二款規定者，為該法第八十四條之一之工作者」不受勞動基準法第三十
      條、第三十二條、第三十六條、第三十七條、第四十九條規定之限制。為配合
      客戶二十四小時服務之要求，經與員工協議後，被告之工作時間採彈性工時制
      ，並以輪班方式上班，以每日二班，每班十二小時，每工作三天休息三天。
  ２、又依行政院七十七年六月十四日台（七七）勞字第一五七五○號函：「衡酌勞
      動基準法第一條及第三十四條規定之精神及工作習慣，紀念日、勞動節日及其
      他中央主管機關規定應放假之日，於輪班制之勞工，當日仍應依序輪班工作。
      」及行政院勞工委員會八十七年二月十六日台（八七）勞動二字第○○五○五
      六號函「輪值勞工於勞動基準法第三十七條暨同法施行細則第二十三條所定之
      應放假日，雖均應休假，惟該休假日得經勞資雙方協商同意與其他工作日對調
      。調移後之原休假日（紀念節日之當日）已成為工作日，勞工於該日出勤工作
      ，不生加倍發給工資問題」，被告公司並無給付國定假日輪值金之義務，至為
      灼然。
  ３、民國八十八年八月前被告公司體恤員工辛勞加發補助津貼，此為被告公司單方
      面贈與，並非經常性給與，但被告公司八十八年八月起獲利狀況轉惡，故不再
      發給此項補助津貼，針對此點被告加已於停發當時通知原告等人，原告亦無異
      議，繼續服務於被告公司。且原告之聘僱書亦未以國定假日輪值影加發補助津
      貼為薪資條件，原告不得為此部分之請求。
  ４、退步言之，縱被告公司應支付假日輪值金，但原告甲○○、己○○二人於八十
      八年十二月到職時，被告公司已停止發放假日輪值金，雙方亦未以發放假日輪
      值金為薪資條件，原告甲○○、己○○二人應不得為此部分之請求。
  ５、再退萬步言，原告計算之假日輪值金數額亦有錯誤，八十八年三月二十九日庚○○及戊○○重複發放輪值金各九百元，且依勞動基準法施行細則第二十三條
      規定，國定假日每年十九日，原告誤將一月二日列為國定假日，而以二十日計
      算，亦有錯誤。
（五）關於原告請求特別休假未休工資部分：
  １、原告之時間係採彈性工時制並以輪班方式上班，而實際輪值輪休日期，則完全
      由原告自行排定。而因應原告之工作性質，被告公司在任用原告等人時，已將
      其每年之特別休假時數，以縮減工作時數、增加休假時數之配套方式給假。以
      八十四年為例，法定工時每週四十八小時，一年五十二週合計二、四九六小時
      ，原告之年工作時數為二、一九○小時，國定假日十九日共一五二小時，故實
      質增加休假一五四小時，約十九天之多，遠高於原告每年之特別休假天數。而
      八十六年至八十八年間天被告公司人員作業失察誤發未休假獎金，被告公司事
      後未予追繳，八十九年後被告公司即不再發放。
  ２、被告公司向來鼓勵員工利用特別休假安排個人假期，而原告亦可透過排班或與
      同事調班之方式休長假，被告公司對原告工作時間之安排，符合勞動基準法特
      別休假之主要精神。
  ３、綜上，原告指其全年無特別休假，並非事實，此由原告九十年十二月十八日之
      存證信函及同年十二月二十七日台中市政府勞資爭議案件協調會中，均無特別
      休假工資之請求，亦可證明。
  ４、退步言之，縱原告主張其應另有特別休假，依行政院勞工委員會七十九年十二
      月二十七日台（七九）勞動二字第二一七七六號函：「．．惟勞動契約之終止
      ，如係可歸責於雇主之原因時，雇主應發給未休完特別休假日數之工資」，本
      件勞動契約之終止非可歸責於被告公司，是以被告公司並無給付未休完特別休
      假日數工資之義務。
  ５、退萬步言，縱被告公司應付特別休假未休工資，被告公司人事管理規章中特別
      休假之規定為：「特別休假得跨年累計，累計未休之特別休假與當年應得之特
      別休假合計最高為三十天，且不得超過其當年應得休假之二倍」，依此計算，
      原告等人特別休假未休工資應如附件二。
（六）關於原告請求九十年度第十三個月薪資部分：
  １、依被告公司人事管理規章第五章「薪給」之規定，被告公司薪給為本薪十二個
      月，加於春節發給相當於一六八小時工資之津貼，領取春節津貼之先決條件為
      發當時必須在職，並非任職滿一年即可領取。本件原告在被告公司發給春節津
      貼前即已離職，皆不具備領取之資格。
  ２、被告公司人事管理規章第２．１條規定：「退職人員自退職日起停薪」，原告
      已於九十一年一月一日起終止雙方勞動契約，自無請求九十一年二月發放之春
      節津貼之資格。
（七）關於績效獎金發放股票轉換現金之請求部分：
  １、原告指稱被告公司八十七年度未發放年終獎金，並擅自將之轉發績效獎金及股
      票云云，惟被告公司當年度確實依與員工約定之十三個月年薪，於八十七年一
      月二十六日發放第十三個月薪資，此即一般所稱之年終獎金，有銀行轉帳記錄
      可稽。
  ２、被告公司八十七年度雖以員工績效獎金之名義發放股票，其實際情形為被告公
      司負責人感念員工辛勞，在連續多年沒有盈餘之狀況下，用其個人持股無償轉
      讓予員工，及實現員工即股東之理想，期與員工共創事業之精神，提昇公司經
      營效率。原告乙○○、辛○○之股票，被告公司已於八十七年發放個人自行保
      管，其請求轉換現金並無依據。
三、證據：提出行政院衝生署函文、通知函、人事管理規章、聘雇書、員工資料表、
    面談資料表、股票簽收表、員工請假卡、特別休假未休工資發放記錄、薪資調整
    記錄、國定假日輪值金發放記錄、九十年七月至十二月薪資計算表、八十七年一
    月二十六日年終獎金銀行轉帳記錄等件為證。
    理    由
一、本件原告主張其等六人自民國八十四年十月三日起，即陸續受僱於被告公司台中
    分公司任職，迨至九十年十二月十二日，被告未予事先協調即逕函通知原告等「
    ．．轉調台北總公司任職，若不於規定時間就任新職，則視同自動辭職．．」。
    將原告等人之工作性質由系統操作變更為程式設計，而工作地點由台中轉調台北
    ，工作時間由輪值方式變更為每日朝九晚五，大幅度變更原有工作條件，已違反
    勞動基準法之調動原則，且被告公司自八十八年八月一日起之國定假日輪值津貼
    亦未給付，原告等乃於九十年十二月十八日分別寄發存證信函依勞動基準法第十
    四條第一項第六款規定，向被告聲明自九十一年一月一日起終止勞動契約。為此
    依勞動基準法第十四條第四項、第十七條、勞動基準法施行細則第二十四條第三
    款規定，及兩造勞動契約，請求被告公司分別給付原告六人資遣費、特別休假未
    休工資、國定假日輪值金及九十年度第十三個月薪資，原告乙○○、辛○○並請
    求被告公司將八十七年度以股票發放之績效獎金轉換現金給付，及均自起訴狀送
    繕本送達翌日起至清償日止，按年息百分之五計算之利息。
二、被告則以：被告將原告調到台北總公司服務，完全遵照主管機關函示之雇主調動
    勞工工作之五項原則辦理，原告不願接受而自動離職，被告並無給付資遣費之義
    務。又因應原告以輪班方式上班之工作性質，被告公司已將原告每年之特別休假
    時數，以縮減工作時數、增加休假時數之配套方式給假。且本件兩造勞動契約之
    終止非可歸責於被告公司，依行政院勞工委員會七十九年十二月二十七日台（七
    九）勞動二字第二一七七六號之函釋，被告公司並無給付未休完特別休假日數工
    資之義務。又被告公司之行業為資訊服務業，係屬於行政院勞委會核定為勞基法
    第八十四條之一之適用行業，排除第三十六條，第三十七條之休假日限制。依行
    政院七十七年六月十四日台（七七）勞字第一五七五○號函示，原告於國定假日
    應依序輪班工作，被告公司並無支付國定假日補助津貼之義務。民國八十八年八
    月前被告公司體恤員工辛勞加發補助津貼，此為被告公司單方面贈與，並非經常
    性給與，被告公司自八十八年八月起獲利狀況轉惡，故不再發給。又原告乙○○
    、辛○○所持有之股票為被告公司前任負責人個人持股無償轉讓，乃為慰勞員工
    並實現員工即股東之理想，並非將原告之年終獎金改以股票發放，原告請求以現
    金折算，實無理由等語，資為抗辯。
三、本件原告主張原告辛○○自八十四年十月三日起、乙○○自八十四年十月十四日
    起、庚○○自八十六年七月七日起、戊○○自八十六年十一月十八日起、甲○○
    自八十八年十二月二十一日起、己○○自八十八年十二月三十一日起受雇於被告
    公司，擔任被告公司派駐台中醫療資訊中心之程式設計師及系統操作員，九十年
    十二月十二日接獲被告公司函通知自九十一年一月一日起將原告等人轉調到台北
    總公司上班，擔任程式設計師之工作之事實，聘雇書及被告公司通知函影本在卷
    可稽可稽，原告此部分之主張，自堪信為真實。
四、又原告主張被告公司於九十年十二月十二日未經事先協調，兩造間又無被告公司
    可可任意調動、變更勞動條件之約定，逕將原告等轉調台北總公司任職，將原有
    之勞動條件為大幅度之變更，違反勞動基準法之調動原則，其得依勞動基準法第
    十四條第一項第六款規定，終止兩造契約，請求被告公司給付資遣費。被告則辯
    稱其所為調動，完全遵照主管機關函示之雇主調動勞工工作之五項原則辦理，並
    無違反勞動契約，原告不得拒絕，原告終止契約自動離職，被告並無給付資遣費
    之義務等語。經查：
（一）按「勞動基準法施行細則第七條第一款規定，工作場所及應從事工作有關事項
      應於勞動契約中由勞資雙方自行約定，故其變更亦應由雙方自行商議決定。如
      雇主確有調動勞工工作必要，應依下列原則辦理：(1)基於企業經營上所必須；
      (2)不得違反勞動契約；(3)對勞工薪資及其他勞動條件，未作不利之變更；(4)調
      動後工作與原有工作性質及其體能及技術所可勝任；(5)調動工作地點過遠，雇
      主應予以必要之協助。」業經內政部七十四年九月五日台七四內勞字第三二八
      四三三號函示在案。
（二）本件被告辯稱其公司因與榮電公司簽訂「台中醫療資訊中心電腦設備案」之人
      力服務合約，故任用原告等人並長期派駐台中醫療資訊中心，惟因行政院衛生
      署政策改變，整併台中及高雄系統移轉至台北區域資訊中心，與被告公司之人
      力服務合約至九十年十二月三十一日到期後即不再續約，故被告公司乃將原告
      轉調至被告台北總公司任職等情，已據其提出行政院衛生署九十年十一月十五
      日衛署資訊字第○九○○○七二一○一號函影本在卷為憑，並為原告所不爭，
      自堪信為真實。
（三）又被告公司人事規章服務守則第十一條規定：「公司基於業務需要，調動員工
      職務或調派員工至不同地點工作，在不變更其原有工作條件，員工不得藉任何
      理由推托或拒絕，員工如拒絕或未按規定時間報到就任新職時，則視同自動辭
      職」，有該服務守則影本在卷可稽，而工作規則原係雇主為統一勞動條件及服
      務規律所訂定，而依現今我國社會之情形觀之，勞工與雇主間之勞動條件依雇
      主所訂之工作規則所規定之內容而定，已成為勞工與雇主間均有合意之一種事
      實上習慣，工作規則即而因有拘束勞工與雇主雙方之效力，原告主張兩造間並
      無被告公司可將原告調職之約定，尚非可採。
（四）又被告公司九十年十二月十二日致原告等之通知函載稱：「由於本公司與榮電
      股份有限公司簽訂之「台中醫療資訊中心電腦設備案」合約，將於民國九十年
      十二月三十一日期滿，公司目前雖盡力與對方協商中，但本案將續約之可能性
      不高。若無特別之狀況，本案合約將確定中止，雖然如此，公司對於保障您的
      工作權利與維持您既有之收入與福利之責任不因合約中止而改變，公司將採行
      以下之措施：一因公司各項專案工作已陸續開展，對於各類專長之人才需求殷
      切，請您自民國九十一年一月一日起轉調至台北總公司上班，擔任「程式設計
      師」工作，公司將依您實際工作之專業需求，提供必要之在職訓練協助，您所
      有之上班作息規定與工作要求皆與公司其他員工相同。二為減輕您初期因工作
      地點調整所造成之不便，您正式之報到時間得為民國九十一年一月七日，另公
      司將於民國九十一年一月起至三月止，每月發給您津貼三千元整，隨每月薪資
      發放。三依據本公司員工手冊規定「「公司基於業務需要，調動員工職務或調
      派員工至不同地點工作，在不變更其原有工作條件，員工不得藉任何理由推托
      或拒絕，員工如拒絕或未按規定時間報到就任新職時，則視同自動辭職」，敬
      請您配合此次之調整措施。」有該通知函影本在卷可稽。被告公司既已為減輕
      原告調職初期因工作地點調整所造成之不便，將原告正式之報到時間延至九十
      一年一月七日，並另於九十一年一月起至三月止，每月發給原告津貼三千元，
      應認被告對於原告之調職，已予必要之協助。
（五）又被告公司在台中僅有聯絡處，其編制只有三人，現有人員亦有三人，且工作
      性質並不相同，實無法安排原告等人於台中任職，已據被告陳明在卷。而依被
      告與原告等人簽立之聘雇書所載，原告戊○○、庚○○、乙○○、辛○○四人
      之被告係以程式設計師聘用，原告工明華、己○○二人則以系統操作員聘用，
      有聘雇書影本在卷可稽。而原告甲○○為私立環球商專資訊管理科畢業，原告
      己○○則為雲林科技大學企管系畢業，有十年的電腦使用經驗，也在資訊產業
      服務過三年以上，對大部分的應用軟體都有涉獵，在學校也當過電腦課助理，
      此亦有員工資料表、面談資料表在卷可憑，被告並且於通知函中承諾將依原告
      等實際工作之專業需求，提供必要之在職訓練協助，則被告將原告等轉調台北
      總公司擔任「程式設計師」，經核符合原告等人之專長，與原告等原有之工作
      性質亦雷同，且為原告之技術所能勝任。而原告等由原任程式設計師、系統操
      作員，調任程式設計師，工作時間上由全年無休之輪值方式，改為朝九晚五之
      正常上班時間，其勞動條件之變更並無不利，亦為原告所自承。
（七）綜上，原告既因與榮電公司簽訂「台中醫療資訊中心電腦設備案」之人力服務
      合約終止，被告公司於在台中又僅有編制為三人之聯絡處，且無性質相同之職
      位，而無法安排原告等人於台中任職，被告服務守則又有被告公司基於業務需
      要，得調動員工職務或調派員工至不同地點工作之規定，調動後之勞動條件並
      未做不利之變更，且調動後之工作為原告之體能及技術所能勝任，被告已又對
      原告之調職提供必要之協助。被告抗辯其為本件調動，完全遵照主管機關函示
      之雇主調動勞工工作之五項原則辦理，並無違反勞動契約，尚非無據。原告主
      張被告調動違反勞動契約，其得依勞動基準法第十四條第一項第六款規定，終
      止兩造契約，並請求被告給付資遣費，尚無可採。
五、又原告主張被告公司自八十八年八月一日起之國定假日輪值津貼亦未給付，違反
    勞動契約，其得依勞動基準法第十四條第一項第六款終止兩造契約，並請求資遣
    費。被告則辯稱其為資訊服務業，係屬於行政院勞委會核定為勞基法第八十四條
    之一之適用行業，排除第三十六條，第三十七條之休假日限制。依行政院七十七
    年六月十四日台（七七）勞字第一五七五○號之函示，並無支付國定假日補助津
    貼之義務。八十八年八月前被告公司因體恤員工辛勞加發補助津貼，為被告公司
    單方面之贈與，並非經常性給與，被告公司八十八年八月起獲利狀況轉惡，自得
    停發此項津貼等語。查：
（一）按勞動基準法第八十四條之一第一項第一款規定：「經中央主管機關核定公告
      之監督、管理人員或責任制專業人員，得由勞雇雙方另行約定，工作時間、例
      假、休假、女性夜間工作，並報請當地主管機關核備，不受第三十條、第三十
      二條、第三十六條、第三十七條、第四十九條規定之限制。」，而勞動基準法
      第八十四條之一第一項第一款所稱責任制專業人員係指以專門知識或技術完成
      一定任務並負責其成敗之工作者，勞動基準法施行細則第五十條之一第二款亦
      有明文。
（二）本件被告公司為資訊業者，而資訊服務業僱用之負責事業經營管理工作付符合
      勞動基準法施行細則第五十條之一第一款規定之主管人員，及系統工程師與維
      護工程師符合同條第二款規定者，業經行政院勞工委員會以八十七年三月四日
      台（八七）勞動二字第○○四三六五號核定為勞動基準法第八十四條之一之工
      作者，有該函影本在卷可稽。原告等任職被告公司分別擔任系統工程師及系統
      操作員，為被告公司因與榮電公司簽訂「台中醫療資訊中心電腦設備案」之人
      力服務合約，而長期派駐台中醫療資訊中心之人員，負責．．。為屬勞動基準
      法第八十四條之一之工作者，其工作時間、例假、休假、女性夜間工作，依勞
      動基準法第八十四條之一規定，不受第三十條、第三十二條、第三十六條、第
      三十七條、第四十九條規定之限制。
（三）而原告等人之工作方式為四班二輪，即每班次二個人輪值十二小時，工作三天
      輪休三天，為兩造所不爭。則原告之工作時間、例假即依其輪值輪休之次序而
      定，輪值之日縱為國定假日，亦屬工作日，而非假日加班，並無假日加班工資
      給付之問題。而「依勞動基準法第三十七條暨同法施行細則第二十三條所定之
      應放假之日，雖均應休假，惟該休假日得經勞資雙方協商同意與其他工作日對
      調。調移後之原休假日（紀念日之當日）已成為工作日，勞工於該日出勤工作
      ，不生加倍發給工資之問題」亦經行政院勞工委員會八十七年二月十六日台（
      八七）勞動二字第○○五○五六號函釋在案。則原告等於八十八年二月二十一
      日以前，凡逢國訂假日輪值時，被告公司給付之假日輪值金，核其性質應非屬
      加班費，而兩造聘僱契約亦無國定假日輪值由被告加發補助津貼之約定，被告
      抗辯此假日輪值金為其體恤員工辛勞，單方面具有勉勵、恩惠性質之贈與，非
      為原告於假日工作給付之對價，應堪信採。
（四）假日輪值金既係被告公司其體恤員工辛勞，單方面具有勉勵、恩惠性質之贈與
      ，而非屬原告工作之對價，且兩造聘僱契約亦無約定被告有為此項給付之義務
      ，則被告公司八十八年八月起因公司獲利狀況轉惡，不再發放，自無不可，尚
      難指為未依勞動契約給付工作報酬，或違反勞動契約致有損原告之權益，本件
      原告以被告未給付假日輪值金，主張被告公司未違反勞動契約及依勞動契約給
      付工作報酬，並據以終止兩造契約，請求被告公司依勞動基準法第十四條第四
      項準用同法第十七條給付資遣費，亦非有理。
六、又原告主張其等以輪班方式上班，全年無休，被告除於八十六至八十八年度有給
    付特別休假未休工資外，八十九年及九十年度之特休未休工資迄未給付，違反勞
    動契約，其得依勞動基準法第十四條第一項第六款終止兩造契約，並請求資遣費
    ，被告公司並應依勞動基準法施行細則第二十四條規定給付原告特休未休工資。
    被告公司則辯稱原告等因未到規定時間報到就任新職，已視同自動辭職，其無給
    付資遣費之義務，又其為因應原告以輪班方式上班之工作性質，被告公司已將原
    告每年之特別休假時數，以縮減工作時數、增加休假時數之配套方式給假。且本
    件兩造勞動契約之終止非可歸責於被告公司，依行政院勞工委員會七十九年十二
    月二十七日台（七九）勞動二字第二一七七六號之函釋，被告公司並無給付未休
    完特別休假日數工資之義務。查：
（一）原告主張被告公司迄未給付特休未休工資，違反勞動契約，其得依勞動基準法
      第十四條第一項第六款終止兩造契約，並請求資遣費云云，被告公司則辯稱原
      告等因未到規定時間報到就任新職，已視同自動辭職，其無給付資遣費之義務
      等語。查，本件被告公司將原告調職為合法有效，原告不得拒絕，已如前述，
      而依被告公司員工手冊第二節服務守則第十一條規定：「公司基於業務需要，
      調動員工職務或調派員工至不同地點工作，在不變更原有工作條件，員工不得
      藉任何理由推托或拒絕，員工如拒絕或未按規定時間報到就任新職時，則視同
      自動離職」，有該員工手冊影本在卷可稽，被告公司致原告等之調職通知函亦
      表明斯旨，並通知原告等於九十一年一月一日起轉調至台北總公司上班，並應
      於九十一年一月七日報到，亦通知函在卷足憑，原告等未於規定時間報到就任
      ，則依上開被告公司員工手冊規定，視為自九十一年一月八日起自動離職，兩
      造僱傭關係消滅。
（二）原告等固曾於僱傭關係消滅前之九十年十二月十八日以被告公司違反勞動契約
      為由，而以存證信函向被告公司為終止契約之意思表示，然觀其存證信函所指
      摘被告公司違反勞動契約之內容為，被告公司非法調職及未給付國定假日輪值
      補助津貼，並未以被告公司未給付特別休假未假工資為由終止契約，有該存證
      信函影本在卷可稽。原告等係於九十一年二月一日提起本件訴訟時，始主張被
      告公司未給付特別休假未休工資，而請求給付，嗣於九十一年十一月十四日準
      備書狀，方以被告公司未給付特別休假未休工資，主張依勞動基準法第十四條
      第一項規定終止契約，此亦有上開原告起訴狀及準備書狀在卷足憑，惟依前所
      述，兩造契約早於之九十一年一月八日，即已因原告等未依規定時間報到就任
      新職視同自動離職而終止，兩造契約既經終止，原告等自無從再以被告公司違
      反勞動契約或勞工法令為由終止契約，故原告等於契約終止後之九十一年十一
      月十四日以被告未給付特別休假未休工資終止契約，請求被告公司給付資遣費
      ，即屬無據。
（三）另按「勞工在同一雇主或事業單位，繼續工作滿一定期間者，每年應依左列規
      定給予特別休假：一、一年以上三年未滿者七日。二、三年以上五年未滿者十
      日。三、五年以上十年未滿者十四日。四、十年以上者，每一年加給一日，加
      至三十日為止。」，勞動基準法第三十八條定有明文。依此，本件原告等任職
      於被告公司所應享有之特別休假日數各如附表「特別休假日數欄」所示。被告
      雖辯稱為因應原告以輪班方式上班之工作性質，被告公司已將原告每年之特別
      休假時數，以縮減工作時數、增加休假時數之配套方式給假，原告等因此實質
      已獲得之休假，約有十九天，遠高於原告等依勞動基準法所可獲得之特別休假
      日數，被告公司無需另外給與特別休假，或特休未休獎金，八十六年至八十八
      年間被告公司係因作業失察而誤發未休假獎金云云。惟兩造聘雇契約並未約定
      將特別休假日數併計於輪班休假天數中，不另給假，有聘雇書影本在卷可稽，
      而按「雇主與勞工所訂勞動條件，不得低於本法所定之最低標準」，勞動基準
      法第一條第二項定有明文，是雇主與勞工所訂勞動條件，自非不得較勞動基準
      法所定者為高，縱某方面勞動條件較勞動基準法所定為高，亦不得據以主張得
      減免其他依勞動基準法勞工應享之權利。本件兩造約定之工作時數固較勞動基
      準法所定者為少，然兩造勞動契約既無約定將特別休假日數併計於輪班休假天
      數中，被告公司自不得以工作時數較勞動基準法所定者為少，而主張無需給與
      原告等依勞動基準法所享有之特別休假。
（四）又被告辯稱本件兩造勞動契約之終止非可歸責於被告公司，依行政院勞工委員
      會七十九年十二月二十七日台（七九）勞動二字第二一七七六號函釋之反面解
      釋，被告公司並無給付未休完特別休假日數工資之義務云云。查「勞工之特別
      休假應在勞動契約有效期間為之，惟勞動契約之終止，如係可歸責於雇主之原
      因時，雇主應發給未休完特別休假日數之工資」，固經行政院勞工委員會七十
      九年十二月二十七日台（七九）勞動二字第二一七七六號函釋在案，查依行政
      院勞工委員會上開函釋之反面解釋，勞動契約之終止如非可歸責於雇主時，雇
      主固可不發給未休完特別休假日數之工資，惟勞動基準法所定，為勞動條件之
      最低標準，雇主如與勞工約定於此情形仍然發給未休完特別休假日數之工資，
      自無不可。本件被告公司人事管理規章第四章給假與請假第一節給假種類第二
      條規定「員工任職滿一年以上者，給予特別休假，．．．離職時未使用之休假
      ，折算薪資發放」，有該人事管理規章影本在卷可稽，既未限定以勞動契約因
      可歸責雇主而終止時為限，始發給未休完特別休假日數之工資，則不問員工因
      何原因離職，均應依約發給未休完特別休假日數之工資，被告辯稱本件兩造勞
      動契約之終止非可歸責於被告公司，依行政院勞工委員上開函釋，其無發給原
      告等未未休完特別休假日數工資之義務云云，並無足採。
（五）又被告以其人事管理規章第四章給假與請假第一節給假種類第二條休假規定：
      「．．跨年累計未休之特別休假與當年應得之特別休假合計最高為三十天，且
      不得超過其當年應得休假之二倍」，抗辯原告等特別休假日數累計超過應得休
      假日數二倍部分不得請求云云。按「勞工特別休假因年度終結而未休者，如勞
      資雙方協商同意其應休未休之日數不發給加站倍工資，而保留至下一年度或其
      他年度使用，為法所不禁，自屬可行」，亦經行政院勞工委員會七十九年四月
      十三日臺（七九）勞動二字第一七九○○號函釋在案。是勞雇雙方固得約定將
      年度未休完之特別休假保留至其他年度使用，惟按「特別休假因年度終了或終
      止契約而未休者，其應休未休之日數，雇主應發給工資」勞動基準法施行細則
      第二十四條第三款定有明文。是勞工就應休未休之特別休假，如不願保留至下
      一年度使用，或保留累績超過一定日數部分，難認雇主得剝奪勞工依勞動基準
      法得享有之此項權利，拒絕發給應休未休日數之工資。況依被告人事管理規章
      之規定，僅係特別休假累計不得超過三十日，非謂超過三十日部分，勞工不得
      請求發給工資。被告以此規定抗辯原告等特別休假日數累計超過應得休假日數
      二倍部分不得請求云云，亦非可採。
（六）查被告公司係採總額年薪制，而以年薪總數減去伙食費二萬一千六百元，除以
      全年工作時數加計一六八小時（第十三個月春節津貼時數）計算時薪，而未休
      假折算薪資之計算標準為「時數Ｘ時薪＋一八○○Ｘ時數∕當月應工作之時數
      」有被告公司人事管理規章薪資計算方式在卷可稽，被告抗辯逕依時薪折算未
      休假工資，並不可採。而比對被告公司八十六年至八十八年薪資清冊及員工未
      休假獎金明細，員工未休假獎金明細上原告等時薪數額，即為該年度薪資清冊
      上「HR RATE」欄之數額，足認薪資清冊上「HR RATE」欄之數額，即為未休假
      折算薪資之標準，依此原告等於各年度未休假折算薪資之時薪各如附表「休假
      時薪」欄所示，又原告等任職被告公司期間均未休特別休假，為原告所陳明，
      並為被告所不爭執，則原告等各年度可領之未休特別休假工資各如附表「特休
      未休工資」欄所示。
（七）又被告公司就前開原告可得之特休未休工資，除已給付原告辛○○二萬七千八
      百零八元、原告乙○○二萬七千七百七十二元、原告庚○○六千八百三十元、
      原告戊○○六千三百十四元外，其餘均未給付，有被告公司台中ＲＣ員工未休
      假獎金明細表影本在卷可稽，並為兩造不爭，則於扣除已付部分後，原告辛○○尚有五萬八千零二十元、乙○○尚有五萬七千八百五十四元、庚○○尚有
      三萬五千二百六十一元、戊○○尚有三萬七千四百六十一元、甲○○及己○○
      各有一萬五千三百三十四元，未受給付，則其請求被告公司給付於此範圍內之
      特休未休工資，及自起訴狀繕本送達翌日起至清償日止，按年息百分之五計算
      之利息，即屬有據。
七、原告主張兩造勞動契約約定年薪為十三個月薪資，原告既任職至九十年十二月三
    十一日，自可領足十三個月薪資，為此請求被告給付原告第十三個之薪資云云。
    查被告公司採年薪制，包括每月發放一次全年計十二次之本薪，及春節發放一百
    六十八小時時薪之津貼，退職人員則自退職日起停薪，停薪員工不發放春節津貼
    ，此有被告公司人事管理規章第五章薪給第一節薪資種類規定在卷可稽，是原告
    所稱第十三個月薪資即春節津貼，係於春節發放，且發放之對象為發放當時在職
    且未停薪之員工為限。原告早於春節前即已離職，被告自無發給春節津貼之義務
    ，原告主張被告公司應給付第十三個月薪資即春節津貼，即乏依據。
八、另原告辛○○、乙○○主張被告公司於八十七年間以該公司87-NX-0000000號及
    87-NX-0000000號，股數各五百股面值各五千元之股票，發給原告辛○○及乙○○二人為員工績效獎金，但被告公司為未公開發行股票公司，該股票依法無法在
    市面上流通買賣，請求換發現金五千元云云，被告則辯稱其於八十七年度雖以員
    工績效獎金之名義發放股票，實則為被告公司負責人感念員工辛勞，在連續多年
    沒有盈餘之狀況下，用其個人持股無償轉讓予員工，原告請求轉換現金並無依據
    等語。按工資之給付，固應以法定通用貨幣為之，但亦得約定一部以實物給付之
    ，此觀勞動基準法第二十二條之規定自明，被告公司於八十七年間縱以給與股票
    方式發放績效獎金，惟原告於當時既無異議而收取，應認就被告公司以股票發放
    績效獎金已有合意，既經同意被告公司以股票發放績效獎金，自不得於多年後翻
    異請求被告換發現金，原告辛○○、乙○○此部分之請求，自難認為有理由。
九、綜上，原告等以被告公司違反勞動契約終止契約，請求資遣費，及依兩造勞動契
    約請求被告公司給付國定假日輪值津貼、第十三個月薪資，及原告辛○○、乙○○請求被告公司將八十七年間發放之股票折算換發現金五千元部分，均無理由，
    應予駁回。其請求被告公司給付特休未休工資於給付辛○○五萬八千零二十元、
    乙○○五萬七千八百五十四元、庚○○三萬五千二百六十一元、戊○○三萬七千
    四百六十一元、甲○○及己○○一萬五千三百三十四元，及自起訴狀繕本送達翌
    日，即九十一年三月二日起至清償日止按年息百分之五計算之利息之範圍內，為
    有理由，應予准許，逾此範圍之請求，為無理由，應予駁回。
十、兩造陳明願供擔保，聲請宣告假執行或免為假執行，經核原告勝訴部分，合於法
    律規定，爰分別酌定相當之擔保金額宣告之；原告其餘假執行之聲請，因訴之駁
    回而失所依據，不予准許。
十一、據上論結：本件原告之訴為一部有理由，一部無理由，並依民事訴訟法第七十
      九條但書、第三百九十條第二項、第三百九十二條，判決如主文。
中      華      民      國    九十二    年      二      月      七      日
                                  勞工法庭法      官  張靜女
右為正本係照原本作成
如對本判決上訴，須於判決送達後廿日內向本院提出上訴狀
中      華      民      國    九十二    年      二      月      七      日
                                          法院書記官  林桂玉
附表：特別休假計算日數表
一、原告辛○○部分：到職日八十四年十月三日
┌────────────────┬──────┬────────┬────────┐
│    工作年資                    │特別休假日數│ 休 假 時 薪    │ 特休未休工資   │
├───────────┬────┼──────┼────────┼────────┤
│算至八十五年十月二日  │  一年  │    七日    │一六四．○四八元│   九、一八六元 │
├───────────┼────┼──────┼────────┼────────┤
│算至八十六年十月二日  │  二年  │    七日    │一六四．○四八元│   九、一八六元 │
├───────────┼────┼──────┼────────┼────────┤
│算至八十七年十月二日  │  三年  │    十日    │一六八．九六九元│ 一三、五一八元 │
├───────────┼────┼──────┼────────┼────────┤
│算至八十八年十月二日  │  四年  │    十日    │一七二．三四八元│ 一三、七八八元 │
├───────────┼────┼──────┼────────┼────────┤
│算至八十九年十月二日  │  五年  │  十四日    │一七九．二四元  │ 二○、○七五元 │
├───────────┼────┼──────┼────────┼────────┤
│算至九十年十月二日    │  六年  │  十四日    │一七九．二四元  │ 二○、○七五元 │
├───────────┴────┴──────┴────────┴────────┤
│    合      計                                                     八五、八二八元 │
│                 （被告已付二七、八○八元，尚餘五八、○二○元未付）               │
└─────────────────────────────────────────┘
二、原告乙○○部分：到職日八十四年十月十六日
┌────────────────┬──────┬────────┬────────┐
│    工作年資                    │特別休假日數│ 休 假 時 薪    │ 特休未休工資   │
├───────────┬────┼──────┼────────┼────────┤
│算至八十五年十月十五日│  一年  │    七日    │一六四．○四八元│   九、一八六元 │
├───────────┼────┼──────┼────────┼────────┤
│算至八十六年十月十五日│  二年  │    七日    │一六四．○四八元│   九、一八六元 │
├───────────┼────┼──────┼────────┼────────┤
│算至八十七年十月十五日│  三年  │    十日    │一六八．九六九元│ 一三、五一八元 │
├───────────┼────┼──────┼────────┼────────┤
│算至八十八年十月十五日│  四年  │    十日    │一七一．七○三元│ 一三、七三六元 │
├───────────┼────┼──────┼────────┼────────┤
│算至八十九年十月十五日│  五年  │  十四日    │一七八．五七元  │ 二○、○○○元 │
├───────────┼────┼──────┼────────┼────────┤
│算至九十年十月十五日  │  六年  │  十四日    │一七八．五七元  │ 二○、○○○元 │
├───────────┴────┴──────┴────────┴────────┤
│    合      計                                                     八五、六二六元 │
│                 （被告已付二七、七七二元，尚餘五七、八五四元未付）               │
└─────────────────────────────────────────┘
三、原告庚○○部分：到職日八十六年七月十四日
┌────────────────┬──────┬────────┬────────┐
│    工作年資                    │特別休假日數│ 休 假 時 薪    │ 特休未休工資   │
├───────────┬────┼──────┼────────┼────────┤
│算至八十七年七月十三日│  一年  │    七日    │一四八．八一○元│   八、三三三元 │
├───────────┼────┼──────┼────────┼────────┤
│算至八十八年七月十三日│  二年  │    七日    │一五一．七八六元│   八、五○○元 │
├───────────┼────┼──────┼────────┼────────┤
│算至八十九年七月十三日│  三年  │    十日    │一五七．八六元  │ 一二、六二九元 │
├───────────┼────┼──────┼────────┼────────┤
│算至九十年七月十三日  │  四年  │    十日    │一五七．八六元  │ 一二、六二九元 │
├───────────┴────┴──────┴────────┴────────┤
│    合      計                                                     四二、○九一元 │
│                 （被告已付六、八三○元，尚餘三五、二六一元未付）                 │
└─────────────────────────────────────────┘
四、原告戊○○部分：到職日八十六年十一月十八日
┌────────────────┬──────┬────────┬────────┐
│    工作年資                    │特別休假日數│ 休 假 時 薪    │ 特休未休工資   │
├───────────┬────┼──────┼────────┼────────┤
│至八十七年十一月十七日│  一年  │    七日    │一五四．七六二元│   八、六六七元 │
├───────────┼────┼──────┼────────┼────────┤
│至八十八年十一月十七日│  二年  │    七日    │一五七．八五七元│   八、八四○元 │
├───────────┼────┼──────┼────────┼────────┤
│至八十九年十一月十七日│  三年  │    十日    │一六四．一七元  │ 一三、一三四元 │
├───────────┼────┼──────┼────────┼────────┤
│至九十年十一月十七日  │  四年  │    十日    │一六四．一七元  │ 一三、一三四元 │
├───────────┴────┴──────┴────────┴────────┤
│    合      計                                                     四三、七七五元 │
│                 （被告已付六、三一四元，尚餘三七、四六一元未付）                 │
└─────────────────────────────────────────┘
五、原告甲○○部分：到職日八十八年十二月二十一日
┌────────────────┬──────┬────────┬────────┐
│    工作年資                    │特別休假日數│ 休 假 時 薪    │ 特休未休工資   │
├───────────┬────┼──────┼────────┼────────┤
│至八十九年十二月二十日│  一年  │    七日    │一三六．九一元  │   七、六六七元 │
├───────────┼────┼──────┼────────┼────────┤
│至九十年十二月二十日  │  二年  │    七日    │一三六．九一元  │   七、六六七元 │
├───────────┴────┴──────┴────────┴────────┤
│    合      計                                                     一五、三三四元 │
└─────────────────────────────────────────┘
六、原告己○○部分：到職日八十八年十二月三十一日
┌────────────────┬──────┬────────┬────────┐
│    工作年資                    │特別休假日數│ 休 假 時 薪    │ 特休未休工資   │
├───────────┬────┼──────┼────────┼────────┤
│至八十九年十二月三十日│  一年  │    七日    │一三六．九一元  │   七、六六七元 │
├───────────┼────┼──────┼────────┼────────┤
│至九十年十二月三十日  │  二年  │    七日    │一三六．九一元  │   七、六六七元 │
├───────────┴────┴──────┴────────┴────────┤
│    合      計                                                     一五、三三四元 │
└─────────────────────────────────────────┘


司法院資訊處製作；財團法人民間司法改革基金會備份。
